臺灣臺中地方法院刑事裁定
111年度簡抗字第4號
抗 告 人即  
再審聲請人  温鋒森




上列抗告人即聲請人因違反毒品危害防制條例案件聲請再審，不
服本院中華民國111年8月9日111年度聲簡再字第4號第一審裁定
，提起抗告，本院管轄之第二審合議庭裁定如下：
    主    文
抗告駁回。
    理    由
一、抗告意旨略以：抗告人即再審聲請人温鋒森（下稱抗告人）
    前因施用毒品案件，經本院108年度簡字第1240號判決判處
    有期徒刑6月確定。惟抗告人於民國101年4月9日經觀察、勒
    戒執行完畢釋放出所後，迄至前開案件施用毒品為止，均未
    曾再因施用毒品案件經裁定送觀察、勒戒，是前開案件不應
    由檢察官逕行起訴、法院亦不得對此判處罪刑，而應由法院
    裁定送觀察、勒戒。爰依法請求准予再審等語。
二、按法院認為聲請再審之程序違背規定者，應以裁定駁回之。
    但其不合法律上之程式可以補正者，應定期間先命補正，刑
    事訴訟法第433條定有明文。次按受理再審聲請之法院，應
    先審查再審之聲請是否具備合法條件，若其聲請再審之程序
    違背規定時，即應以其聲請不合法裁定駁回之。故必再審之
    聲請合法，始能進而審究其再審有無理由。又刑事訴訟之再
    審制度，係為確定判決認定事實錯誤而設之救濟程序，故為
    受判決人利益聲請再審者，必其聲請合於刑事訴訟法第420
    條第1項第1款至第6款或第421條所定之情形，始得為之。詳
    言之，對於有罪確定判決之救濟程序，依刑事訴訟法規定，
    有再審及非常上訴二種，前者係為原確定判決認定事實錯誤
    而設立之救濟程序，與後者係為糾正原確定判決違背法令者
    有別，是倘所指摘者，係關於原確定判決適用法律不當之情
    形，核屬非常上訴之範疇，並非聲請再審所得救濟。如係以
    法律適用有無錯誤作為再審事由，因無從依再審程序救濟，
    自與上述法定得聲請再審要件不相符合。
三、經查：
　㈠抗告意旨所執前詞，無非係指摘原確定判決就其施用毒品犯
    行部分，未適用修正後毒品危害防制條例相關規定，惟其所
    指乃原確定判決適用法律適當、正確與否之問題，核與刑事
    訴訟法第420條第1項第1至6款或第421條所定得聲請再審之
    情形不符，尚非再審程序所得審究，抗告人據此聲請再審，
    於法自有未合。又毒品危害防制條例第20條第3項係於109年
    1月15日修正公布，同年7月15日施行；依修正後毒品危害防
    制條例第35條之1第3款之規定，於同條例修正施行前犯第10
    條之罪者，於修正施行後，如判決確定尚未執行或執行中之
    案件，仍適用修正前之規定。本案抗告人所犯施用第二級毒
    品罪，係經本院於108年10月31日以108年度簡字第1240號判
    決判處罪刑，並於108年12月5日確定，執行期間自113年1月
    3日起至同年7月2日止，此有前揭判決、臺灣高等法院被告
    前案紀錄表各1份在卷可參（見聲簡再字卷第13至39、57至6
    1頁），從而，抗告人所犯上開施用毒品案件既於毒品危害
    防制條例修正施行前業已確定，參諸前揭修正後毒品危害防
    制條例第35條之1第3款規範意旨，應無適用修正後同條例第
    20條第3項之餘地。原審法院依裁判時即修正前毒品危害防
    制條例之規定而為判決，並無違誤。是以，抗告人於抗告理
    由所為相關論述，容有誤會。則原裁定敘明本件再審之程序
    違背法令，且無從補正，自無依刑事訴訟法第429條之2前段
    規定，通知抗告人到場以聽取其陳述意見之必要，而逕予駁
    回其再審之聲請，經核自屬合法、妥適。
　㈡又刑事訴訟法第429條之2前段規定：聲請再審之案件，除顯
    無必要者外，應通知聲請人及其代理人到場，並聽取檢察官
    及受判決人之意見。查原裁定已敘明本件再審之聲請顯無理
    由而予駁回，本院自無依上開規定，通知抗告人到場以聽取
    其陳述意見之必要。
　㈢綜上所述，原裁定以本案聲請再審不合法，且無從補正，予
    以駁回，核無不合。抗告人執以前詞提起抗告，指摘原裁定
    不當，為無理由，應予駁回。　
據上論斷，應依刑事訴訟法第455條之1第4項、第5項、第412 條
，裁定如主文。
中　　華　　民　　國　　111 　年　　10　　月　　31　　日
　　　　　　　　　刑事第四庭  審判長法  官 唐中興
　　　　　　　　　　　　　　　　　　法  官 李宜娟
　　　　　　　　　　　　　　　　　　法  官 李怡真
以上正本證明與原本無異。
不得再抗告。
　　　　　　　　　　　　　　　　　　書記官 林怡君
中　　華　　民　　國　　111 　年　　10　　月　　31　　日